# 退货负债和应收退货成本是否应确认递延所得税

提问人：zhangyouquan829 时间：2018-07-24 08:22:49
请问陈版，本年执行新收入准则，根据退货率预估确认的退货负债和应收退货成本，属不属于暂时性差异，需不需要作当期所得税纳税调整，并确认递延所得税资产及负债？如需确认递延所得税资产及负债，是就退货负债和退货成本分别确认，还是可以按两者差额统一确认？谢谢！

回答人：chenyiwei
如果实际发生退货时，退货的净损失（退回款项减去收回货品的可变现净值的差额）可以税前扣除，则存在暂时性差异。鉴于正在新准则下退货负债和应收退货成本分别列报，故递延所得税资产、负债也应分别确认（其中递延所得税资产的确认应满足在预计转回期间有足够应纳税所得额的条件）（但在满足《讲解 2010 》P286所列条件的前提下可以抵销列报）。